Minutes et répertoires du notaire Simon LEFEBVRE, 17 mars 1783 - 10 septembre 1798 (étude XIX)
Archives nationales
- Répertoire(s) de Simon LEFEBVRE, 17 mars 1783 - 10 septembre 1798; MC/RE/XIX/6
  - Répertoire. 1783, 17 mars - an VI, fructidor, 17 mars 1783 - 24 fructidor an VI (10 septembre 1798); MC/RE/XIX/6
    - Dépôt du baptistaire de Monsieur Dehaussy de Robecourt, 18 mars 1783
      Informations concernant le classement et la cotation du document:
      Attention: la cote de répertoire (de type 'MC/RE') ne permet pas de consulter la minute de l'acte. ll convient de rechercher la cote de la minute (de type 'MC/ET') au niveau des articles (registre ou liasse) de minutes du notaire.
      L'accès aux images numérisées des pages du répertoire se fait au niveau de description supérieur (' Répertoire du notaire '), rubrique ' Consulter les archives numérisées associées'.
      acte d'état civil; dépôt de pièces; Dehaussy de Robecourt (monsieur)
    - Notoriété après le décès de la dame Herman, 19 mars 1783
      notoriété; Herman (dame)
    - Testament de Madame Leullier, 19 mars 1783
      testament; Leullier (madame)
    - Testament de Monsieur Leullier, 19 mars 1783
      testament; Leullier (monsieur)
    - Contrat de mariage entre le sieur Cudot et la demoiselle Nicolle, 19 mars 1783
      contrat de mariage; Cudot (sieur); Nicolle (demoiselle)
    - Dépôt du certificat de vie du sieur Tierney, 19 mars 1783
      notoriété; dépôt de pièces; Tierney (sieur)
    - Inventaire après décès du sieur Leullier, 26 mars 1783
      inventaire après décès; Leullier (sieur)
    - Dépôt du mortuaire du sieur Bourgeois, 5 avril 1783
      acte d'état civil; dépôt de pièces; Bourgeois (sieur)
    - Notoriété après le décès de Mademoiselle Sursin, 7 avril 1783
      notoriété; Sursin (mademoiselle)
    - Inventaire après décès du sieur Bonvallet, 11 avril 1783
      inventaire après décès; Bonvaller (sieur)
    - Inventaire après décès de Madame Raoux, 14 avril 1783
      inventaire après décès; Raoux (madame)
    - Testament de Monsieur Antoine Fromont, 15 avril 1783
      testament; Fromont, Antoine
    - Contrat de mariage entre le sieur Galland et la demoiselle Cazalis, 22 avril 1783
      contrat de mariage; Galland (sieur); Gazalis (demoiselle)
    - Notoriété concernant Mademoiselle Moisy, 28 avril 1783
      notoriété; Moisy (mademoiselle)
    - Notoriété concernant Monsieur Blottefier, 29 avril 1783
      notoriété; Blottefier (monsieur)
    - Contrat de mariage entre Monsieur Petit et Mademoiselle Toullet, 29 avril 1783
      contrat de mariage; Petit (monsieur); Toullet (mademoiselle)
    - Inventaire après décès des sieur et dame Marin, 2 mai 1783
      inventaire après décès; Marin (sieur); Marin (dame)
    - Notoriété concernant la demoiselle Bourdot, 2 mai 1783
      notoriété; Bourdot (demoiselle)
    - Inventaire après décès de Monsieur Fromont, 2 mai 1783
      inventaire après décès; Fromont (monsieur)
    - Notoriété concernant les héritiers Fournier, 3 mai 1783
      notoriété; Fournier (héritiers)
    - Notoriété après le décès de la veuve Poitevin, 5 mai 1783
      notoriété; Poitevin (veuve)
    - Inventaire après décès du sieur Leblond, 8 mai 1783
      inventaire après décès; Leblond (sieur)
    - Testament déposé de Monsieur Hamel, 9 mai 1783
      testament; dépôt de pièces; Hamel (monsieur)
    - Dépôt de certificat de vie de Monsieur Henry, 10 mai 1783
      notoriété; dépôt de pièces; Henry (monsieur)
    - Inventaire après décès de Monsieur Hamel, 16 mai 1783
      inventaire après décès; Hamel (monsieur)
    - Contrat de mariage entre le sieur Ricard et la demoiselle Baron, 26 mai 1783
      contrat de mariage; Ricard (sieur); Baron (demoiselle)
    - Sommation respectueuse par le sieur Juhé aux sieur et dame ses père et mère, 26 mai 1783
      Juhe (sieur)
    - Inventaire après décès de la veuve Bonnefoy (de), 30 mai 1783
      inventaire après décès; Bonnefoy ( veuve de)
    - Testament de Madame Botot, 1er juin 1783
      testament; Botot (madame)
    - Contrat de mariage entre le sieur Esnault et la demoiselle Millot, 1er juin 1783
      contrat de mariage; Esnault (sieur); Millot (demoiselle)
    - Notoriété concernant Monsieur Villemenet, 6 juin 1783
      notoriété; Villemenet (monsieur)
    - Notoriété concernant la veuve de Villiers, 7 juin 1783
      notoriété; Villiers (veuve de)
    - Contrat de mariage entre le sieur Verbois et la demoiselle Goyer, 11 juin 1783
      contrat de mariage; Verbois (sieur); Goyer (demoiselle)
    - Notoriété concernant la demoiselle du Bravard Deissac Duprat, 12 juin 1783
      notoriété; Bravard-Deissac-Duprat (demoiselle du)
    - Inventaire après décès du sieur Pierre Jullien Védy, 14 juin 1783
      inventaire après décès; Vedy, Pierre-Jullien
    - Contrat de mariage entre Monsieur le vicomte de Louvel et Mademoiselle Mamyre, 19 juin 1783
      contrat de mariage; Louvel (monsieur le vicomte de); Mamyre (mademoiselle)
    - Notoriété concernant le sieur Leferon, 20 juin 1783
      notoriété; Leferon (sieur)
    - Inventaire après décès du sieur Thiboust, 21 juin 1783
      inventaire après décès; Thiboust (sieur)
    - Contrat de mariage entre le sieur Riffault et la demoiselle Aubery, 28 juin 1783
      contrat de mariage; Riffault (sieur); Aubery (demoiselle)
    - Inventaire après décès du sieur Gruet, 3 juillet 1783
      inventaire après décès; Gruet (sieur)
    - Contrat de mariage entre le sieur Thiellement et la demoiselle Duperrier, 5 juillet 1783
      contrat de mariage; Thiellement (sieur); Duperrier (demoiselle)
    - Notoriété concernant les héritiers Devaux et Renaud, 8 juillet 1783
      notoriété; Devaux (héritier); Rendaud (héritier)
    - Inventaire après décès de la demoiselle Cornuelle, 10 juillet 1783
      inventaire après décès; Cornuelle (demoiselle)
    - Contrat de mariage entre le sieur Philippe et la demoiselle Chevallier, 12 juillet 1783
      contrat de mariage; Philippe (sieur); Chevallier (demoiselle)
    - Notoriété concernant la succession de Carbonnel, 12 juillet 1783
      notoriété; Carbonnel
    - Notoriété concernant le sieur Suan, 16 juillet 1783
      notoriété; Suan (sieur)
    - Contrat de mariage entre le sieur Pepin et la demoiselle Lemaitre, 19 juillet 1783
      contrat de mariage; Pepin (sieur); Lemaitre (demoiselle)
    - Dépôt du mortuaire de Monsieur Hamel, 21 juillet 1783
      acte d'état civil; dépôt de pièces; Hamel (monsieur)
    - Dépôt du baptistaire du sieur Gibert, 28 juillet 1783
      acte d'état civil; dépôt de pièces; Gibert (sieur)
    - Notoriété, concernant la veuve Leblanc, 30 juillet 1783
      notoriété; Leblanc (veuve)
    - Contrat de mariage entre Monsieur Simonet et Mademoiselle Bonfin, 4 août 1783
      contrat de mariage; Simonet (monsieur); Bonfin (mademoiselle)
    - Contrat de mariage entre le sieur Chevalier et la demoiselle Certain, 4 août 1783
      contrat de mariage; Chevalier (sieur); Certain (demoiselle)
    - Inventaire après décès du sieur Caron, 5 août 1783
      inventaire après décès; Caron (sieur)
    - Compte d' exécution testamentaire, concernant la succession Fromont, 9 août 1783
      compte d'exécution testamentaire; Fromont
    - Inventaire après décès de la veuve Leullier, 16 août 1783
      inventaire après décès; Leullier (veuve)
    - Dépôt de certificat de vie du sieur Marion, 20 août 1783
      notoriété; dépôt de pièces; Marion (sieur)
    - Notoriété concernant la veuve Kolly, 20 août 1783
      notoriété; Kolly (veuve)
    - Notoriété concernant la succession Bachelet, 27 août 1783
      notoriété; Bachelet (succession)
    - Notoriété concernant les héritiers Juppé, 29 août 1783
      notoriété; Juppe (héritiers)
    - Inventaire après décès du sieur Regnard, 1er septembre 1783
      inventaire après décès; Regnard (sieur)
    - Dépôt du mortuaire concernant le sieur Loiseau, 4 septembre 1783
      acte d'état civil; dépôt de pièces; Loiseau (sieur)
    - Inventaire après décès de Madame Duranton, 9 septembre 1783
      inventaire après décès; Duranton (madame)
    - Contrat de mariage entre le sieur Poux et la demoiselle Cazot, 10 septembre 1783
      contrat de mariage; Poux (sieur); Cazot (demoiselle)
    - Contrat de mariage entre le sieur Gaillard et la demoiselle Beauquachard, 15 septembre 1783
      contrat de mariage; Gaillard (sieur); Beauquachard (demoiselle)
    - Contrat de mariage entre Monsieur Léguillon et Mademoiselle Henry, 16 septembre 1783
      contrat de mariage; Leguillon (monsieur); Henry (mademoiselle)
    - Notoriété concernant les skieur et dame Martin, 16 septembre 1783
      notoriété; Martin (sieur et dame)
    - Notoriété concernant Mademoiselle Lhuissier, 16 septembre 1783
      notoriété; Lhuissier (mademoiselle)
    - Notoriété concernant la succession Leroux, 22 septembre 1783
      notoriété; Leroux
    - Inventaire après décès de la dame Mallet, 22 septembre 1783
      inventaire après décès; Mallet (dame)
    - Contrat de mariage entre le sieur Charle et la demoiselle Costre, 23 septembre 1783
      contrat de mariage; Charle (sieur); Costre (demoiselle)
    - Notoriété concernant le sieur Briant, 24 septembre 1783
      notoriété; Briant (sieur)
    - Inventaire après décès de Monsieur Cousin, 1er octobre 1783
      inventaire après décès; Cousin (monsieur)
    - Contrat de mariage entre le sieur Hecquembourg et la demoiselle Regnault, 13 octobre 1783
      contrat de mariage; Hecquembourg (sieur); Regnault (demoiselle)
    - Inventaire après décès de Madame Rifautville, 13 octobre 1783
      inventaire après décès; Rifautville (madame)
    - Inventaire après décès de Monsieur Therel, 15 octobre 1783
      inventaire après décès; Therel (monsieur)
    - Contrat de mariage entre Monsieur Daigremont et Mademoiselle Salmon, 8 novembre 1783
      contrat de mariage; Daigremont (monsieur); Salmon (mademoiselle)
    - Notoriété concernant les héritiers Desramée, 18 novembre 1783
      notoriété; Desramee (héritiers)
    - Notoriété concernant le sieur Lefebvre, 20 novembre 1783
      notoriété; Lefebvre (sieur)
    - Inventaire après décès de Mademoiselle Lemoyne de Vernancourt, 24 novembre 1783
      inventaire après décès; Lemoyne de Vernancourt (mademoiselle)
    - Notoriété concernant les sieur et demoiselle Grandmaitre et autres, 28 novembre 1783
      notoriété; Grandmaitre (sieur); Grandmaitre (demoiselle)
    - Inventaire après décès de Madame Courteille, 29 novembre 1783
      inventaire après décès; Courteille (madame)
    - Inventaire après décès du siuer Vaugeois, 1er décembre 1783
      inventaire après décès; Vaugeois (sieur)
    - Inventaire après décès du sieur Lefebvre, 9 décembre 1783
      inventaire après décès; Lefebvre (sieur)
    - Inventaire après décès du sieur Cusset, 9 décembre 1783
      inventaire après décès; Cusset (sieur)
    - Notoriété concernant Monsieur Henry, 11 décembre 1783
      notoriété; Henry (monsieur)
    - Inventaire après décès du sieur Poirier, 13 décembre 1783
      inventaire après décès; Poirier (sieur)
    - Notoriété concernant les sieurs Potelle, 15 décembre 1783
      notoriété; Potelle (sieur); Potelle (sieur)
    - Inventaire après décès du sieur Frotin, 16 décembre 1783
      inventaire après décès; Frotin (sieur)
    - Notoriété concernant le sieur Laby, 17 décembre 1783
      notoriété; Laby (sieur)
    - Notoriété concernant la veuve et les héritiers du sieur Borde, 17 décembre 1783
      notoriété; Borde (veuve); Bordes (héritiers)
    - Notoriété concernant le sieur Pichet, 24 décembre 1783
      notoriété; Pichet (sieur)
    - Dépôt du mortuaire de Madame Delavaux, 31 décembre 1783 - 1783
      acte d'état civil; dépôt de pièces; Delavaux (madame)
    - Inventaire après décès de Marie Marguerite Drouet, 10 janvier 1784
      inventaire après décès; Drouet, Marie-Marguerite); Garnier (veuve)
    - Contrat de mariage entre Louis Brotonne et Marie Julie Dutremble, 11 janvier 1784
      contrat de mariage; Brotonne, Louis; Dutremble, Marie-Julie
    - Arrêté du compte d'exécution testamentaire des sieurs Vedy, 12 janvier 1784
      compte d'exécution testamentaire; Vedy (sieurs)
    - Contrat de mariage entre Antoine Dumasson et Jeannne Nicole Damar, 13 janvier 1784
      contrat de mariage; Dumasson, Antoine; Damar, Jeanne-Nicole
    - Notoriété concernant Jean Conrad Guzel, 14 janvier 1784
      notoriété; Guzel, Jean-Conrad
    - Inventaire après décès de la veuve Mauclerc, 19 janvier 1784
      inventaire après décès; Mauclerc (veuve)
    - Inventaire après décès de Jean Gabriel Poitevin, 20 janvier 1784
      inventaire après décès; Poitevin, Jean-Gabriel
    - Compte d'exécution testamentaire concernant la succession Lemoyne, 9 février 1784
      compte d'exécution testamentaire; Lemoyne
    - Contrat de mariage entre Charlemagne Regnard et Marie Eugêne Manceau, 17 février 1784
      contrat de mariage; Regnard, Charlemagne; Manceau, Marie-Eugêne
    - Dépôt du mortuaire de Pierre Desprez d'Ozé, 27 février 1784
      acte d'état civil; dépôt de pièces; Desprez d'Oze, Pierre
    - Testament de Edme Bourdot, 1er mars 1784
      testament; Bourdot, Edme
    - Inventaire après décès du sieur Edme Bourdot, 4 mars 1784
      inventaire après décès; Bourdot, Edme
    - Testament de la femme Villard, 24 mars 1784
      testament; Villard (femme)
    - Contrat de mariage entre Nicolas Pierre Saumont et Marie Champion, 28 mars 1784
      contrat de mariage; Saumont, Nicolas-Pierre; Champion, Marie
    - Inventaire après décès de Henry François Corvoisier, 10 avril 1784
      inventaire après décès; Corvoisier, Henry-François
    - Inventaire après décès de Jeanne Augustine Olin femme de Nicolas Parem, 14 avril 1784
      inventaire après décès; Olin, Jeanne-Augustine; Parem, Nicolas
    - Notoriété concernant Alexandre Colombe Leullier, 19 avril 1784
      notoriété; Leullier, Alexandre-Colombe
    - Inventaire après décès de Pierre Thomas Honoré Joly, 21 avril 1784
      inventaire après décès; Joly, Pierre-Thomas-Honoré
    - Contrat de mariage entre Jean François Nicolas Pillon et Marie Françoise Julitte de Jouvenne, 22 avril 1784
      contrat de mariage; Pillon, Jean-François-Nicolas; Jouvenne, Marie-Françoise-Julitte de
    - Inventaire après décès de Bonaventure Guary, 24 avril 1784
      inventaire après décès; Guary, Bonaventure
    - Contrat de mariage entre Pierre Joseph Lactegoel et Marie Louise Poitrinel, 12 mai 1784
      contrat de mariage; Lactegoel, Pierre-Joseph; Poitrinel, Marie-Louise
    - Inventaire après décès de Anne Dupré femme Lactegoel, 12 mai 1784
      inventaire après décès; Dupre, Anne; Lactegoel (femme)
    - Inventaire après décès de Pierre Lambert Michel, 12 mai 1784
      inventaire après décès; Michel, Pierre-Lambert
    - Notoriété concernant Elizabeth Brucamps, 22 mai 1784
      notoriété; Brucamps, Elizabeth
    - Contrat de mariage entre Charles Jousse de Champremeaux et Angélique Antoinette Beville veuve Couet, 2 juin 1784
      contrat de mariage; Jousse de Champremeaux, Charles; Beville, Angélique-Antoinette; Couet (veuve)
    - Notoriété concernant Marie Louise Jargeau veuve Leger, 4 juin 1784
      notoriété; Jargeau, Marie-Louise; Leger (veuve)
    - Notoriété concernant Bonaventure Florent Duhamel, 4 juin 1784
      notoriété; Duhamel, Bonaventure-Florent
    - Notoriété concernant Marie Madelaine Lemoyne, 5 juin 1784
      notoriété; Lemoyne, Marie-Madelaine
    - Inventaire après décès de Madame Mignard, 11 juin 1784
      inventaire après décès; Mignard (madame)
    - Notoriété concernant Jean Charles Loutre, 19 juin 1784
      notoriété; Loutre, Jean-Charles
    - Notoriété concernant Pierre Nis, 19 juin 1784
      notoriété; Nis, Pierre
    - Notoriété concernant Pierre Puisné et Catherine Rouve, 20 juin 1784
      notoriété; Puisne, Pierre; Rouve Catherine
    - Notoriété concernant Louis Durand, 21 juin 1784
      notoriété; Durand, Louis
    - Contrat de mariage entre Jacques François Chappuis et Jeanne Madelaine Boisselet, 25 juin 1784
      contrat de mariage; Chappuis, Jacques-François; Boisselet, Jeanne- Madelaine
    - Notoriété concernant Jean Charles Fontaine, 6 juillet 1784
      notoriété; Fontaine, Jean-Charles
    - Contrat de mariage entre Jean Baptiste Lemesle et Aimée Véronique Mignard, 6 juillet 1784
      contrat de mariage; Lemesle, Jean-Baptiste; Mignard, Aimée-Véronique
    - Notoriété concernant la veuve Brisebarre et la veuve Delisle, 16 juillet 1784
      notoriété; Brisebarre (veuve); Delisle (veuve)
    - Notoriété concernant Antoine Pousses, 17 juillet 1784
      notoriété; Pousses, Antoine
    - Notoriété concernant Jeanne Louise Danet, 19 juillet 1784
      notoriété; Danet, Jeanne-Louise
    - Notoriété concernant Charles François Boilleve, 22 juillet 1784
      notoriété; Boilleve, Charles-François
    - Compte d'exécution testamentaire de la succession Hamel, 22 juillet 1784
      compte d'exécution testamentaire; Hamel
    - Dépôt de pièces concernant la veuve Moutonnier, 26 juillet 1784
      dépôt de pièces; Moutonnier (veuve)
    - Notoriété concernant la veuve Vengen, 31 juillet 1784
      notoriété; Vengen (veuve)
    - Notoriété concernant la succession de Julien Vedy, 4 août 1784
      notoriété; Vedy, Julien
    - Notoriété concernant Marie Catherine Gabeau veuve Duval, 6 août 1784
      notoriété; Gabeau, Marie-Catherine; Duval (veuve)
    - Inventaire après décès de Charles Boicervoise, 9 août 1784
      inventaire après décès; Boicervoise, Charles
    - Notoriété concernant la dame Charpentier Delacour, 14 août 1784
      notoriété; Charpentier Delacour (dame)
    - Contrat de mariage entre Thomas Chatelain et Marie Dorothée Despreaux, 18 août 1784
      contrat de mariage; Chatelain, Thomas; Despreaux, Marie-Dorothée
    - Notoriété concernant la femme Villars, 20 août 1784
      notoriété; Villars (femme)
    - Notoriété concernant César Claude Comte de Forget, 23 août 1784
      notoriété; Forget, César-Claude (comte de)
    - Notoriété concernant Fortunée Françoise Josephe des Acres de Laigle, 30 août 1784
      notoriété; Acres de Laigle, Fortunée-Françoise-Josèphe des
    - Inventaire après décès de Jean Baptiste Herbault, 31 août 1784
      inventaire après décès; Herbault, Jean-Baptiste
    - Testament déposé de Monsieur l'abbé Lemoyne, 3 septembre 1784
      testament; dépôt de pièces; Lemoyne (monsieur l'abbé); abbé
    - Contrat de mariage entre Jean Baptiste Faucheur et Marie Marguerite Gattigner, 4 septembre 1784
      contrat de mariage; Faucheur, Jean-Baptiste; Gattigner, Marie-Marguerite
    - Notoriété concernant Louis Gabriel des Acres marquis de Laigle, 4 septembre 1784
      notoriété; Acres, Louis-Gabriel des (marquis de Laigle)
    - Notoriété concernant la femme Quervelle, 6 septembre 1784
      notoriété; Quervelle (femme)
    - Notoriété concernant la succession des sieur et dame Chevalier, 7 septembre 1784
      notoriété; Chevalier (sieur); Chevalier (dame)
    - Notoriété concernant Jean Pitout, 15 septembre 1784
      notoriété; Pitout, Jean
    - Contrat de mariage entre Charles François Letellier et Jeanne Francoise Lagarde, 25 septembre 1784
      contrat de mariage; Letellier, Charles-François; Lagarde, Jeanne-Françoise
    - Notoriété concernant Joseph Henry Crosnier, 29 septembre 1784
      notoriété; Crosnier, Joseph-Henry
    - Inventaire après décès du sieur Jean Nicolas Morel, 1er octobre 1784
      inventaire après décès; Morel, Jean-Nicolas
    - Inventaire après décès des sieur et dame Cousin, 5 octobre 1784
      inventaire après décès; Cousin (sieur); Cousin (dame)
    - Inventaire après décès de Catherine Simonne Evrard veuve Veugen, 9 octobre 1784
      inventaire après décès; Evrard, Catherine-Simonne; Veugen (veuve)
    - Contrat de mariage entre le sieur Petit et la dame Trichet, 10 octobre 1784
      contrat de mariage; Petit (sieur); Trichet (dame)
    - Contrat de mariage entre Louis Ternier et Gabrielle Chabart, 17 octobre 1784
      contrat de mariage; Ternier, Louis; Chabort, Gabrielle
    - Contrat de mariage entre Alexis Dumasson et Jeanne Thereze Hypolithe Hanquet, 19 octobre 1784
      contrat de mariage; Dumasson, Alexis; Hanquet, Jeanne-Thereze-Hypolithe
    - Notoriété concernant les sieur et dame Marin, 20 octobre 1784
      notoriété; Marin (sieur); Marin (dame)
    - Notoriété concernant Monsieur Vanbrocchem, 22 octobre 1784
      notoriété; Vanbrocchem (monsieur)
    - Contrat de mariage entre Antoine Lebrun et Margueritte Louise Bardin, 7 novembre 1784
      contrat de mariage; Lebrun, Antoine; Bardin, Margueritte-Louise
    - Notoriété concernant les héritiers de Jean Dauphin, 13 novembre 1784
      notoriété; Dauphin, Jean
    - Notoriété concernant Renée André Coliber femme Heslam, 15 novembre 1784
      notoriété; Coliber, Renée-André; Heslam (femme)
    - Contrat de mariage entre Jean Vacher et Marie Geneviève Vineuil, 17 novembre 1784
      contrat de mariage; Vacher, Jean; Vineuil, Marie-Geneviève
    - Contrat de mariage entre Charles Claude Gayam et Marie Madelaine Sumuond, 21 novembre 1784
      contrat de mariage; Gayam, Charles-Claude; Samuond, Marie-Madelaine
    - Notoriété concernant les héritiers Briard, 28 novembre 1784
      notoriété; Briard (héritiers)
    - Notoriété concernant Marie Catherine Victoire Laudumiey, 29 novembre 1784
      notoriété; Laudumiey, Marie-Catherine-Victoire
    - Testament de Louis Leger, 1er décembre 1784
      testament; Leger, Louis
    - Inventaire après décès de Louis Leger, 10 décembre 1784
      inventaire après décès; Leger, Louis
    - Inventaire après décès de Pierre Francois Cazalis, 20 décembre 1784
      inventaire après décès; Cazalis, Pierre-Francois
    - Notoriété concernant Louis Antoine Marin, 20 décembre 1784
      notoriété; Marin, Louis-Antoine
    - Inventaire après décès de la veuve Leuder, 24 décembre 1784
      inventaire après décès; Leuder (veuve)
    - Notoriété concernant le sieur Zaille, 24 décembre 1784
      notoriété; Zaille (sieur)
    - Contrat de mariage entre Clement Eleonor Petit et Thereze Seraphine Boutrolle, 27 décembre 1784
      contrat de mariage; Petit, Clement-Eleonor; Boutrolle, Thereze-Seraphine
    - Contrat de mariage Entre Jean Nicolas Bonnin et Marie Anne Brisset, 3 janvier 1785
      contrat de mariage; Bonnin, Jean-Nicolas; Brisset, Marie-Anne
    - Inventaire après décès de Marie Anne Chevenot femme de Nicolas Francois Lucas, 4 janvier 1785
      inventaire après décès; Chevenot, Marie-Anne; Lucas, Nicolas-Francois
    - Notoriété concernant Jeanne Denise Madelaine Daligé épouse de César Claude comte de Sorget, 7 janvier 1785
      notoriété; Dalige, Jeanne-Denise-Madelaine; Sorget, César-Claude
    - Testament déposé du sieur Durand, 10 janvier 1785
      testament; dépôt de pièces; Durand (sieur)
    - Notoriété concernant Jean Hubert Deshayes, 13 janvier 1785
      notoriété; Deshayes, Jean-Hubert
    - Contrat de mariage entre Thomas Charles Delabarre et demoiselle Duchesne, 17 janvier 1785
      contrat de mariage; Delabarre, Thomas-Charles; Duchesne (demoiselle)
    - Dépôt de certificat de vie de Madame Legrand, 21 janvier 1785
      notoriété; dépôt de pièces; Legrand (madame)
    - Contrat de mariage entre Jean Forsans et la veuve Durand, 22 janvier 1785 - 1er février 1785
      contrat de mariage; Forsans, Jean; Durand ( veuve)
    - Contrat de mariage entre Jean Henry Bancelin et demoiselle Audry, 22 janvier 1785
      contrat de mariage; Bancelin, Jean-Henry; Audry(demoiselle)
    - Notoriété concernant la demoiselle Pannelier et le sieur Martel, 29 janvier 1785
      notoriété; Pannelier (demoiselle); Martel (sieur)
    - Inventaire après décès de Pierre Antoine Quentin, 31 janvier 1785
      inventaire après décès; Quentin, Pierre-Antoine
    - Dépôt du mortuaire de Pierre Francois Cazalis, 1er février 1785
      acte d'état civil; dépôt de pièces; Cazalis, Pierre-Francois